nl: Installatie harde schijf: Extern; Intern; Andere
fr: Installation du disque dur: Externe; Interne; Autre
de: Festplatteninstallation: Extern; Intern; Sonstiges
fi: Kiintolevyn asennus: Ulkoinen; Sisäinen; Muu
ko: 하드 드라이브 설치: 외부; 내부; 기타
lt-LT: Standžiojo disko montavimas: Išorė; Vidus; Kita
tr: Sabit sürücü kurulumu: Harici; Dahili; Diğer
hu: Merevlemez telepítése: Külső; Belső; Egyéb
sl-SI: Namestitev trdega diska: Zunanja; Notranja; Drugo
pl: Instalacja dysku twardego: Zewnętrznay; Wewnętrzny; Inne
sk-SK: Inštalácia pevného disku: Vonkajší; Vnútorný; Iné
cs: Instalace pevného disku: Externí; Interní; Jiné
pt-PT: Instalação do disco rígido: Externo; Interno; Outro
ja: ハードドライブの取り付け: 外部; 内部; その他
it: Installazione del disco rigido: Esterno; Interno; Altro
en: Hard drive installation: External; Internal; Other
th: การติดตั้งฮาร์ดไดรฟ์: ภายนอก; ภายใน; อื่นๆ
el: Εγκατάσταση σκληρού δίσκου: Εξωτερικό; Εσωτερικό; Άλλο
hr-HR: Ugradnja tvrdog diska: Vanjski; Unutarnji; Ostalo
vi: Lắp đặt ổ cứng: Bên ngoài; Bên trong; Khác
nb: Harddiskinstallasjon: Ekstern; Innvendig; Annet
sv: Installation av hårddisk: Extern; Inre; Övrigt
zh-TW: 硬碟安裝: 外接; 內部; 其他
da: Installation af harddisk: Ekstern; Indvendig; Andet
ro-RO: Instalare hard disk: Extern; Intern; Altele
es: Instalación del disco duro: Externo; Interno; Otros
ru: Установка жесткого диска: Внешний; Внутренний; Другое
zh-CN: 硬盘安装方式: 外部; 内部; 其他
pt-BR: Instalação do disco rígido: Externo; Interno; Outro
bg-BG: Инсталиране на твърд диск: Външен; Вътрешен; Други